---
title: "PV - Wirkungsgrad"
output:
  html_notebook: default
  pdf_document: default
  html_document:
    df_print: paged
  word_document: default
---
# Vorbereitungen

### Laden der nötigen Bibliotheken.
```{r message=FALSE, warning=FALSE, paged.print=FALSE}
source("01-Bibliotheken-laden.R")
```

###Zur Auswertung werden einige Funktionen benötigt, die hier definiert werden.
```{r}
#  rolling functions bilden und anhängen
source("02-Funktionen-bilden.R")
# --------------------------------------------------------------------------
```
### Einlesen der Dateien "Daten_dd_mm_yyyy.csv": 

Die Daten liegen tageweise vor, sie enthalten Datensätze (Zeilen), die im 5-Minuten-Rhythmus erfasst werden. Beim Einlesen werden sie zusammengefügt.
Spalten:
leistung.pv ,leistung.stp, netzeinspeisung, netzbezug, batt_ladung, batt_entladung, ladezustand

Die beiden ersten Werte sind identisch, deswegen wird "leistung.stp"" sofort gelöscht. 

Alle in der Einheit W, mit Ausnahme von 'ladezustand', dieser wird beim Lesen als Prozentsatz übergeben und anschließend auf $10000 = 100 \%$ normiert weil die Batterie eine Kapazität von annähernd $10 kWh$ besitzt, kann dies auch als $Wh$ gelesen werden.
Die Zeilen müssen sortiert werden, weil die Dateien nicht in der korrekten zeitlichen Reihenfolge eingelesen werden.

```{r}
# Einlesen der Datenfiles-----benoetigt rolling functions----------------------
source("03-Files-einlesen.R")
#------------------------------------------------------------------------------
```

### Zur Vorbereitung werden einige Spalten gelöscht, ergänzt, einige neu normiert:

a)  Die neue Spalte 'ct' zaehlt die Datenzeilen 
b)  Über 'ladezustand' laeuft eine Glaettungsfunktion, um einzelne Ausfaelle in den Messungen zu beseitigen.
c) 'day' und 'hour' werden aus der Variablen 'zeit' extrahiert und im Datumsformat "yyyy-mm-dd" bzw. als Zahl 0 - 23 gespeichert.
d) 'ladediff' wird als Differenz von Ladezustand zwischen dem aktuellen Zustand und dem vorangegangenen berechnet (Einheit Wh).
e) 'batt_ladung' und 'bat_entladung' werden von W in Wh umgerechnet (W in der Zeit 5 min, deswegen Division durch 12)

Anm.: 
In der späteren Auswertung wird dies so interpretiert: Eine zur Zeit t erbrachte Leistung P führt zu einer el. Arbeit von P.5min im Zeitintervall 
t plus/minus 2,5 min

```{r}
# Ergaenzende Spaltenoperationen ----------------------------------------------
source("03-Spalten-bearbeiten.R")
# -----------------------------------------------------------------------------
```

### Festlegen von Arbeitsdaten und Initialiserung weiterer Variablen

```{r message=FALSE, warning=FALSE, paged.print=FALSE}
# Arbeitsdaten festlegen
proj_level <- tibble() # Initialisierung einer Variablen, die zur Erzeugung von Plots dient
```

"level"" legt die Höhe des Ladezustands fest, der als Basis für die Berechnung von Wirkungsgraden dient.

```{r}
level <- 5000   # ..%-Level
```

#  Auswertungen  
## Tägliche Minima und Maxima identifizieren  - optional

```{r}
# Minima und MAxima markieren frueher R_Min_Max_mark.R
 source("04_Auswertungen_Min_Max_tgl_Per.R")
#-----------------------------------------------------------------------------------
```
```{r}
# Minima und MAxima markieren frueher R_Min_Max_mark.R
 source("04_Auswertungen_Summ_Ent_Ladung_in_Tagesper.R")
```

## Perioden zwischen horizontalen Niveaus bilden

```{r}
# NEU_ Perioden zwischen horizontalen Niveaus bilden NEU form_level_pd.R
source("04_Auswertungen_gen_Per_zu_horiz_Niv.R")
#-----------------------------------------------------------------------------------
# Ladung und Entladung nach täglichen MinMaxperioden bzw Level-Halbperioden summieren Lade_Entlade_Sum_bilden.R
source("04_Auswertungen_Summ_Ent_Ladung_in_Level_Halbper.R")
#------------------------------------------------------------------------------------
```
# Graphische Auswertungen
## Darstellung der Wirkungsgrade in Abhängigkeit von Durchsatz

Die maximale Energiedifferenz  zwischen höchsten und niedrigsten Wert im Speicher in einer Halbperiode dividiert durch die Dauer der Halbperiode wird als (Energie-)Durchsatz bezeichnet angegeben in Wh/h.
'lev' bezeichnet dem gewählten level dividiert durch 1000.


```{r warning=FALSE}
#-------------------------------------------------------- Proj_Ergeb_Level.R
source("05_Grafik_Vs_Durchsatz.R", print.eval=TRUE) 
```


Duch Wahl mehrerer Levelwerte erhält man folgende Darstellung 

```{r}
some_levels <- c(2000, 3000, 4000, 4500, 5000, 5500, 6000,6500, 7000,7500, 8000, 8500, 9000)
proj_level <- tibble()
for ( i in some_levels) {  # zu jedem level den Datensatz auswerten und reduzieren auf einen Wert pro PEriode
    level <- i  
    source("04_Auswertungen_gen_Per_zu_horiz_Niv.R")
    #-----------------------------------------------------------------------------------
    # Ladung und Entladung nach täglichen MinMaxperioden bzw Level-Halbperioden summieren 
    source("04_Auswertungen_Summ_Ent_Ladung_in_Level_Halbper.R")
    #------------------------------------------------------------------------------------
    # Einen Datensatz reduzieren auf je einen Satz pro levelpd
    source("04_Auswertungen_Proj_1_wert_pro_levelpd.R")
    #-------------------------------------------------------------------------------------
    # Die Auswertungen zu einem Datensatz verbinden
    proj_level <- rbind(proj_level, proj_level_new)
}
proj_level %>% 
   filter(eta  != 0) %>% 
   filter(eta <= 10000) %>% 
   ggplot(aes(x = durchsatz/1000, y = eta)) + 
   geom_point(aes(x = durchsatz/1000, y = eta, color=lev)) +
   geom_smooth(mapping = aes(x = durchsatz/1000, y = eta, linetype = signum )) +
   labs(
      x = "Durchsatz in kWh/h",
      y = "Wirkungsgrad * 1000",
      color = "level"
   )                                         #+
   #geom_line(mapping = aes(x = durchsatz, y = eta, linetype = signum )) #+
   #facet_wrap(~ level)
```






## Darstellung der Wirkungsgrade in Abhängigkeit von der Mitte der Halbperiode

```{r message=TRUE, warning=TRUE}
# --------------------------------------------------------------- Proj_Level_Eta_vs_mit_level.R
source("05_Grafik_Eta_vs_Mitte.R", print.eval=TRUE) 
```


### Das Gleiche mit Aufsammeln von Daten zu mehreren Levels

Wirkungsgrade eta=0 oder eta > 10000 werden ausgeblendet.

```{r}
some_levels <- c(1000, 1500, 2000, 2500, 3000, 3500, 4000, 4500, 5000,5500, 6000,6500, 7000,7500, 8000, 8500, 9000)
proj_level <- tibble()
for (level in some_levels) {
   # Perioden zwischen horizontalen Niveaus bilden 
   source("04_Auswertungen_gen_Per_zu_horiz_Niv.R")
   #-----------------------------------------------------------------------------------
   # Ladung und Entladung nach täglichen MinMaxperioden bzw Level-Halbperioden summieren 
   source("04_Auswertungen_Summ_Ent_Ladung_in_Level_Halbper.R")
   #------------------------------------------------------------------------------------
   # Einen Datensatz reduzieren auf je einen Satz pro levelpd
   source("04_Auswertungen_Proj_1_wert_pro_levelpd.R")
   #-------------------------------------------------------------------------------------
   proj_level <- rbind(proj_level, proj_level_new)
}
proj_level %>% 
   filter(eta  != 0 & eta <= 10000) %>% 
   ggplot(aes(x = mit_level, y = eta)) + 
   geom_point(aes(x = mit_level, y = eta, color=lev)) +
   geom_smooth(mapping = aes(x = mit_level, y = eta, linetype = signum )) +
   #geom_line(mapping = aes(x = durchsatz, y = eta, linetype = signum )) +
   facet_wrap(~ signum)
 


```

















































