---
title: "PV - Datenanalyse"
output:
  pdf_document:
    toc: true
    number_sections: true
    toc_depth: 3
  html_document: default
  df_print: paged
  html_notebook: default
  word_document: default
date: "`r format(Sys.time(), '%d %B %Y')`"
---


```{r setup, include=FALSE}
knitr::opts_chunk$set(echo = TRUE)
```
# Präliminarien

Die Programmstücke dienen der Auswertung der Daten, die von der PV-Anlage erzeugt und mit Hilfe des SMA-Portals gelesen werden.

Die Daten liegen tageweise in Dateien vor. Beim Download werden diese von Hand benannt, sie enthalten Datensätze (Zeilen), die im 5-Minuten-Rhythmus erfasst wurden. Beim Einlesen werden sie zusammengefügt.

Die Datensätze enthalten die Größen

zeit --- leistung.pv  ---  leistung.stp  ---  netzeinspeisung ---  netzbezug  --- batt_ladung  ---  batt_entladung ---  ladezustand(%)

Einheiten: 

- Zeit als Datum-Stunde-Min-Sek 
- Alle anderen Größen in W außer 
- Ladezustand in % der Batteriekapazität. Laut Herstellerangabe beträgt diese 9,8 kWh, von denen 9,3 KWh verfügbar sind.


# Technische Vorbereitungen #

Dient nur der Darstellung des Codes, kann überlesen werden, wenn es nur um Anlagendaten geht.

### Laden der nötigen Bibliotheken und Definition von Funktionen. ###
```{r message=FALSE, warning=FALSE, include=FALSE, paged.print=FALSE}
source("01-Bibliotheken-laden.R")
```


```{r include=FALSE}
source("02-Funktionen-bilden.R")
```

### Einlesen der Dateien "Daten_dd_mm_yyyy.csv": ###

Für jeden Tag liegt eine Datei vor, mit Messwerten im 5-min-Abstand. Alle in der Einheit W, mit Ausnahme von 'ladezustand'. Dieser wird beim Lesen als Prozentsatz übergeben und anschließend auf $10000 = 100 \%$ normiert. Weil die Batterie eine Kapazität von annähernd $10\, kWh$ besitzt, kann die Zahl 10000 grob mit der Einheit $Wh$ gelesen werden.

Beim Einlesen werden die Kopfzeilen und die erste, sonst leere Datenzeile für 0:00 Uhr ignoriert. Für jeden Tag gibt es also 288 Zeilen, endend mit 0:00 der Folgetages (diese Zeile wird aufgenommen).

Die Zeilen müssen sortiert werden, weil die Dateien nicht in der korrekten zeitlichen Reihenfolge eingelesen werden.

```{r echo=FALSE, message=TRUE}
# Einlesen der Datenfiles-----notig: 02-Funktionen-bilden.R----------------------
source("03-Files-einlesen.R")
```

### Ergänzende Spaltenoperationen und Datenkontrollen ###

a)  Die neue Spalte 'ct' zählt die Datenzeilen 
b)  Über 'ladezustand' läuft eine Glättungsfunktion, um einzelne Ausfaelle in den Messungen zu beseitigen.
c) 'month', 'day' und 'hour' werden aus der Variablen 'zeit' extrahiert und im Datumsformat "yyyy-mm-dd" bzw. als Zahl 0 - 23 gespeichert.
d) 'ladediff' wird als Differenz zwischen dem aktuellen Zustand und dem vorangegangenen Ladezustand berechnet.
e)  von W in Wh werden umgerechnet:
    i)   batt_ladung, batt_entladung, 
    ii)  leistung.pv, leistung.stp, (bei der bestehende Anlage identisch)
    iii) netzeinspeisung, netzbezug

Weil die Leistung jeweils zur Zeit t in 5min-Intervallen erhoben wird, wird in jedem Intervall die Arbeit W = P 5min = P (1/12) h verrichtet.
    Anm.: In der späteren Auswertung wird dies so interpretiert: Diese el. Arbeit von $P\cdot 5 \mbox{min}$ wird im Zeitintervall $t \pm 2,5 \mbox{min}$ erbracht


```{r echo=FALSE}
# Ergaenzende Spaltenoperationen ----------------------------------------------
source("03-Spalten-bearbeiten.R")
```

Die Rohdaten werden gespalten in __data__ mit den Variablen:
zeit, batt_ladung, batt_entladung, ladezustand, month, week, day, hour, ladediff, ct

sowie __verbrauch__ mit den Variablen:
zeit, leistung.pv, netzeinspeisung, netzbezug, batt_ladung, batt_entladung, ladezustand, month, week, day, hour, ladediff,ct

#  Auswertungen # 

## Einfache Summenbildungen ##

### Wochen- und Monatssummen ###

Die folgenden Diagramme fassen die Lade- und Entladevorgänge der Batterie zusammen. Die daraus berechneten Wirkungsgrade sind gerade bei wöchentlicher Berechnung allenfalls Anhaltspunkte, weil der Batteriezustand zu Anfang bzw. zum Ende der Woche i.d.R. nicht gleich sein wird.

```{r echo=FALSE, fig.width=16}
source("04_Batterie_Ent_ladung.R")                
erzeuge_ent_lade_diagramm(data,week,"woechentlich","Woche")
erzeuge_ent_lade_diagramm(data,month,"monatlich", "Monat")

```


### Verbrauch und Erzeugung - Datenübersicht 
Die folgenden Diagramme haben die selbe Struktur, wie entsprechende Seiten der Website http://sunnyportal.com/. 

```{r echo=FALSE, fig.width=16}
source("04_Verbrauch_u_Erzeugung.R")
verb_u_erzeugung(verbrauch, "Verbrauch", "Woche")   
verb_u_erzeugung(verbrauch, "Verbrauch", "Monat")
verb_u_erzeugung(verbrauch, "Erzeugung", "Woche")
verb_u_erzeugung(verbrauch, "Erzeugung", "Monat")
```


### Batteriezustand ###

Das folgende Diagramm zählt die Häufigkeit, mit der die Ladezustände der Batterie in den Monaten aufgetreten sind. Ausgezählt wird in  Intervallen der Breite 0,400 kWh. (Amn: Ränder prüfen!)

```{r echo=FALSE}
  batt.zustand <- data %>% 
    select(zeit, month, week, day,hour, ladezustand) 
  ggplot(batt.zustand) +
   #geom_bar(mapping = aes(x = ladezustand, fill=month ))   
   stat_bin(mapping = aes(x = ladezustand, fill=month, order=month ), bins = 25) #+
   #scale_y_log10()
   #scale_fill_brewer(palette="red")
```
## Ladung und Entladung summieren und mit Ladezustand vergleichen

### Abschätzung von Wirkungsgraden für die Ladung bzw. die Entladung der Batterie 

Durch die Annahme von zwei (konstanten) Wirkungsgraden für den Ladevorgang und den Entladevorgang kann aus den gemessenen Werten für die Batterieladung und -entladung fiktiv ein Ladezustand der Batterie berechnet und mit den Messwerten für den Ladezustand verglichen werden. Durch Auswahl der besten Approximation im Sinn einer zu wählenden Norm ergibt sich eine Schätzung für die beiden Wirkungsgrade.

```{r echo=FALSE, fig.width=16, warning=FALSE}
function.names <- c("norm_max_norm","norm_summen_norm", "norm_2wurzel_aus_2pot","norm_3wurzel_aus_3pot") # Abstandsnormen
num <- 3  # Waehle aus
waehle_norm_fu<- get(function.names[num])
merke_norm_fu <-  function.names[num]
cat("Gewählte Abstandsnorm:", function.names[num]," \n") 
source("04_Modell_Ent_Lade_Wirkungsgrad.R") # 
```

### Visualisierung der Aproxximationsqualität ###

```{r echo=FALSE, fig.height=16, fig.width=16}
ggplot(Mat_EtaPaare, aes(x = eta_1 , y = eta_2, z = fehler)) +
  geom_point() +
  geom_contour(aes(colour=..level..), bins=50) +
  scale_color_gradient(low="red", high="blue") +
  geom_line(aes(x= eta_1, y=eta_1_max*eta_2_max/eta_1), color ="green")
  #coord_cartesian(xlim = c(0.975, 1.000), ylim = c(0.688,0.710))
```

Die Modellierung mit Hilfe zweier konstanter Wirkungsgrade ist ersichtlich wenig trennscharf: Die beste Approxiamtionsqualität wird entlang einer Kurve erreicht, die annähernd durch das Produkt eta_1 mal eta_2 = constant beschrieben wird. 

Zum Vergleich: Verlauf des gemessenen und des modellierten Ladezustands

```{r echo=FALSE, fig.width=16, warning=FALSE}

subtitel_char <- paste("grün: tatsächlich, blau: modelliert mit eta_1 = ", eta_1_max, "und eta_2 = ",eta_2_max," optimiert bzl.", merke_norm_fu )
ggplot(lade_data) +
  geom_point(mapping = aes(x=zeit,y=cum_ladung),  color = "blue")  +
  geom_point(mapping = aes(x=zeit,y=ladezustand_Wh), color = "green") +
  labs(x = "Zeit", 
       y = "Ladezustand (Wh)",
       title = "Modellierter und tatsächlicher Ladezustand",
       subtitle = subtitel_char)

```

Aus dem Diagramm lässt sich erkennen, dass die Modellvorstellung eines konstanten Wirkungsgrades offensichtlich nur sehr grob gültig ist. 



## Strecken monotoner Entladung ##

Die beiden oben gefundenen Wirkungsgrad für das Laden der Batterie und für den Entladevorgang sollten sich auch wiederfinden lassen, wenn man Perioden beobachtet, in den die Batterie monoton geladen oder entladen wird. Dies ist das Ziel der folgenden Auswertung.

```{r}
#source("04_Auswertungen_Monotone_Entladung_finden.R")
# ZIEL 
source("04-Auswertungen_Monotonie_mit_Ent_Ladung.R")
```

```{r eval=FALSE, message=FALSE, warning=FALSE, include=FALSE, paged.print=TRUE}

temp <- monotonie_mark(data)
temp[is.na(temp)] <- 0

temp <- temp %>% 
    mutate( r_mono  = mono,
            l_mono  = mono)

sp_vec <- temp %>% 
    filter(mono != 0) %>% 
    mutate(pos = mono*ct)      # pos enthält an Platz p den Wert +/- p wenn ein Anstieg/Abfall vorliegt
    
sp_vec   = sp_vec$pos           # Vektor der Sprünge
l_sp_vec = length(sp_vec)-1     # dessen Laenge -1

for (i in 1:l_sp_vec) {             # Auffüllen nach rechts  / links
    a <- sp_vec[i]                  # Sprung bei Pos a
    o <- sp_vec[i+1]                # nächster bei Betrag von o
    up <- abs(o)-1                  # letzte zu ändernde Position
    dn <- abs(a)+1                  # erste zu ändernde
    sa <- sign(a)
    so <- sign(o)
    for (j in dn:up ) {temp$l_mono[j] <-  so}
    for (j in dn:up ) {temp$r_mono[j] <-  sa}
}    
   
temp    <- temp %>% select(-one_of(c("is_min","is_max","day_bat_in","day_bat_out","day_period_ladehub","daypd","len_daypd")))

temp <- temp %>%
   ungroup() %>% 
   mutate(  rup   = ifelse(r_mono ==  1, 1, 0) , 
            rdown = ifelse(r_mono == -1, 1, 0),
            rsu   = ifelse(lag(rup)   != rup,   1, 0),
            rsd   = ifelse(lag(rdown) != rdown, 1, 0),
            rs    = rsu | rsd) %>% 
   mutate(  lup   = ifelse(l_mono ==  1, 1, 0),
            ldown = ifelse(l_mono == -1, 1, 0),
            lsu   = ifelse(lag(lup)   != lup,   1, 0),
            lsd   = ifelse(lag(ldown) != ldown, 1, 0),
            ls    = lsu | lsd) %>% 
   ungroup() 

temp[is.na(temp)]<- 0

temp <- temp %>% 
      mutate( lnr   = cumsum(ls),
              rnr   = cumsum(rs),
              eins = 1 ) %>% 
      select(-one_of(c("lsu", "lsd", "ls","rsu", "rsd", "rs")))   %>% 
      group_by(lnr) %>% 
           mutate(l_input    = sum(batt_ladung),
                  l_output   = sum(batt_entladung),
                  l_netto_output = (l_output - l_input),
                  l_signum = sign(l_output-l_input),
                  l_entladung= max(ladezustand)-min(ladezustand),
                  l_dauer = sum(eins) /12 ) %>%  # Dauer in Stunden, vorher 1 entspricht 5 min
      ungroup() %>% 
      group_by(rnr) %>% 
           mutate(r_input    = sum(batt_ladung),
                  r_output   = sum(batt_entladung),
                  r_netto_output = (r_output - r_input),
                  r_signum = sign(r_output-r_input),
                  r_entladung= max(ladezustand)-min(ladezustand),
                  r_dauer = sum(eins) /12 ) %>%  # Dauer in Stunden, vorher 1 entspricht 5 min
      ungroup()      
  
# workleft <- temp %>% 
#       group_by(lnr) %>% 
#       slice(1) %>% 
#       ungroup() 
#         
# workright <- temp %>% 
#       group_by (rnr) %>% 
#       slice(1) %>%       
#       ungroup()
# 
# workleft %>% 
#    filter(day >= "2017-10-01") %>% 
#    filter(l_entladung < 10000 & l_entladung > 100) %>% 
#    ggplot(aes(x = l_entladung, y = l_netto_output)) + 
#    geom_point(aes(x = l_entladung, y = l_netto_output, color=l_dauer)) +
#    geom_smooth(mapping = aes(x = l_entladung, y = l_netto_output ),method=lm, se =FALSE) +
#    labs(
#       x = "Ladung / Entladung",
#       y = "netto_output",
#       color = "Dauer" ) +
#    facet_wrap(~ l_signum)
```

```{r eval=FALSE, message=FALSE, warning=FALSE, include=FALSE, paged.print=TRUE}
temp %>% 
   filter(day >= "2017-10-01") %>% 
   filter(r_entladung < 9990 & r_entladung > 100) %>%
   filter(l_entladung < 9990 & l_entladung > 100) %>%
   ggplot() + 
   #ggplot(aes(x = r_entladung, y = r_netto_output)) + 
   geom_point(aes(x = l_entladung/1000, y = l_netto_output), color= "red") +
   geom_point(aes(x = r_entladung/1000, y = r_netto_output), color= "green") +
   #geom_point(aes(x = r_entladung/1000, y = r_netto_output, color= as.logical((1+r_signum)/2))) +
   scale_y_continuous(breaks = seq(-10000, 10000, by = 1000)) +
   scale_x_continuous(breaks = seq(0, 10, by = 1)) +
   #geom_smooth(mapping = aes(x = l_entladung, y = l_netto_output )) + #,method=lm, se =FALSE) +
   #geom_smooth(mapping = aes(x = r_entladung, y = r_netto_output ),method=lm, se =FALSE) +
   labs(
     x = "Betrag der Zustandsdifferenz in kWh",
     y = "Entladung der Batt (+ Entladung, - Ladung ",
     color = "Vorzeichen" ) +
   facet_wrap(~ month)

```


## Tägliche Minima und Maxima identifizieren  - optional ##

```{r message=FALSE, warning=FALSE, paged.print=FALSE}
# Minima und MAxima markieren frueher R_Min_Max_mark.R
# source("04_Auswertungen_Min_Max_tgl_Per.R")
#-----------------------------------------------------------------------------------
```
```{r message=FALSE, warning=FALSE, paged.print=FALSE}
# Minima und MAxima markieren frueher R_Min_Max_mark.R
# source("04_Auswertungen_Summ_Ent_Ladung_in_Tagesper.R")
```

## Perioden zwischen horizontalen Niveaus bilden - Neutrale Zyklen ##

Ein _neutraler Zyklus_ ist eine Lade-Entlade-Vorgang der von einem Ladezustand des Akkus ausgehend zu diesem zurückkehrt.
Für diese ist es sinnvoll, Wirkungsgrade als Verhältnis von Output zu Input zu bilden.

"level" legt die Höhe des Ausgangszustands fest, der als Basis für die Berechnung von Wirkungsgraden dient.
Ein solcher Zyklus kann jeweils über oder unter dem Ausgangslevel bleiben (später mit UP bzw. DOWN gekennzeichnet). 

### Bildung der Grundfunktionen

1. Initialisieren der Funktion "zyklus_daten_gen(xdata, l)" mit den Parametern xdata zur Übergabe der Daten und l zur Übergabe des Levels
        
        Erzeugt die Spalten, die einen Zyklus mit einem Zähler charakteriseren und dessen Länge zählen:
        zyklus --- len_of_zyklus

2. Initialisieren der Funktion "zyklus_summen_gen(xdata)"   mit dem Parameter  xdata zur Übergabe von data 

        Erzeugt die innerhalb eines Zyklus konstanten Werte: 
        max_level : max(ladezustand),
        min_level : min(ladezustand),
        hub_level : max_level - min_level,
        mit_level : (min_level+max_level)/2,
        durchsatz : hub_level/len_zyklus*12, Einheit  Wh zwischen Min und Max / Stunde
        signum    : Wenn max_level über dem vorgegebenen Level  "UP" sonst "DOWN"
        lev       : Der gewählte Level gespeichert in % im Hinblick auf die Verkettung der Daten zu mehreren Levels 
```{r include=FALSE}
# NEU_ Perioden zwischen horizontalen Niveaus identifizieren ALT :04_Auswertungen_gen_zu Zyklus mit Level.R
source("04_Zyklus_Daten_gen.R",local=TRUE)
#-----------------------------------------------------------------------------------
# Ladung und Entladung in jedem Zyklus addieren 04_Auswertungen_Summ_Ent_Ladung_in_Level_Halbper.R
source("04_Zyklus_Summen_gen.R")
#------------------------------------------------------------------------------------
source("04_Auswertungen_Proj_1_wert_pro_levelpd.R",local=TRUE, echo= TRUE,verbose = getOption("verbose"))
```


### Zusammenfassung dieses Vorgangs ###

Dazu wird folgende Funktion definiert

```{r}
zyklen_bilden <- function(xdata, x) {   # xdata =Datensatz, x Vorgabe eines Levels
  xdata = zyklus_daten_gen(xdata, x)
  xdata = zyklus_summen_gen(xdata,x)
  red_data = zyklus_reduzieren(xdata)
  return(red_data)
}

```

Sie gibt die Auswertung zurück mit jeweils einem Wert pro Zyklus.




# Graphische Auswertungen #
## Darstellung der Wirkungsgrade in Abhängigkeit von Durchsatz ##

Die maximale Energiedifferenz  zwischen höchsten und niedrigsten Wert im Speicher in einer Halbperiode dividiert durch die Dauer der Halbperiode wird als (Energie-)Durchsatz bezeichnet angegeben in Wh/h.
'lev' bezeichnet dem gewählten level dividiert durch 1000.


```{r message=FALSE, warning=FALSE, paged.print=FALSE}
#-------------------------------------------------------- 
# Auswertung der Zyklen

proj_level = zyklen_bilden(data, 7000)

proj_level <- proj_level %>% 
  filter(eta > 0 & eta <= 10000) %>% 
  filter(day >= "2017-11-01") 

proj_level %>% 
   ggplot(aes(x = durchsatz/1000, y = eta)) + 
   geom_point(aes(x = durchsatz/1000, y = eta, color=lev)) +
   geom_smooth(mapping = aes(x = durchsatz/1000, y = eta, linetype = signum ),method=lm, se =FALSE) +
   labs(
      x = "Durchsatz in kWh/h",
      y = "Wirkungsgrad * 10000",
      color = "Level in %" )+
   facet_wrap(~ signum)



```


Duch Wahl mehrerer Levelwerte erhält man folgende Darstellung 

```{r paged.print=FALSE}
some_levels <- c(3000, 4000, 5000, 6000, 7000, 8000)
proj_level <- tibble()
for ( level in some_levels) {          # zu jedem level den Datensatz auswerten und reduzieren auf einen Wert pro Periode
  proj_level <- rbind(proj_level, zyklen_bilden(data, level)) # ueber mehrere Level aufsammeln
}
proj_level %>% 
   filter(eta <= 10000 & eta  != 0) %>% 
   filter(day >= "2017-10-01") %>% 
   ggplot(aes(x = durchsatz/1000, y = eta)) + 
   geom_point(aes(x = durchsatz/1000, y = eta, color=lev)) +
   geom_smooth(mapping = aes(x = durchsatz/1000, y = eta, linetype = signum ),method=lm, se =FALSE) +
   labs(
      x = "Durchsatz in kWh/h",
      y = "Wirkungsgrad * 10000",
      color = "Level in %"
   )  +                                       #+
   #geom_line(mapping = aes(x = durchsatz, y = eta, linetype = signum )) #+
   facet_wrap(~ lev)
```



## Darstellung der Wirkungsgrade in Abhängigkeit von der Mitte der Halbperiode ##

```{r message=FALSE, paged.print=FALSE}
# --------------------------------------------------------------- Proj_Level_Eta_vs_mit_level.R
source("05_Grafik_Eta_vs_Mitte.R", print.eval=TRUE) 
```


### Das Gleiche mit Aufsammeln von Daten zu mehreren Levels ###

Wirkungsgrade eta=0 oder eta > 10000 werden ausgeblendet.

```{r}
some_levels <- c(1000, 1500, 2000, 2500, 3000, 3500, 4000, 4500, 5000,5500, 6000,6500, 7000,7500, 8000, 8500, 9000)
proj_level <- tibble()
for (level in some_levels) {
   proj_level <- rbind(proj_level, zyklen_bilden(data,level))
}
proj_level %>% 
   filter(eta  != 0 & eta <= 10000) %>% 
   ggplot(aes(x = mit_level, y = eta)) + 
   geom_point(aes(x = mit_level, y = eta, color=lev)) +
   geom_smooth(mapping = aes(x = mit_level, y = eta, linetype = signum ), method=lm) #+
   #geom_line(mapping = aes(x = durchsatz, y = eta, linetype = signum )) +
   #facet_wrap(~ signum)
 


```

















































